【裁判字號】    98,易,1137
【裁判日期】    981229
【裁判案由】    竊盜
【裁判全文】
臺灣屏東地方法院刑事判決              98年度易字第1137號
公  訴  人  臺灣屏東地方法院檢察署檢察官
被      告  甲○○
            乙○○
上列被告因竊盜案件，經檢察官提起公訴（98年度偵字第7497號
），嗣被告於本院準備程序進行中先就被訴事實為有罪之陳述，
本院告知被告簡式審判程序之旨，並聽取當事人之意見後，裁定
改由受命法官獨任依簡式審判程序審理，判決如下：
    主  文
許文斌共同攜帶兇器竊盜，累犯，處有期徒刑玖月，扣案之美工
刀1 把、緊急照明燈1 個均沒收。
乙○○共同攜帶兇器竊盜，處有期徒刑捌月，扣案之美工刀1 把
、緊急照明燈1 個均沒收。
    事  實
一、甲○○前於民國93年間，因施用毒品案件，經本院以94年度
    訴字第84號判處有期徒刑8 月確定，於95年1 月14日縮刑期
    滿執行完畢；乙○○於92年間，因竊盜案件，經本院以92年
    度簡字第256 號判處有期徒刑4 月，於92年10月31日因易科
    罰金而執行完畢（乙○○部分不構成累犯）。甲○○與乙○
    ○竟共同基於意圖為自己不法所有之犯意聯絡，於98年10月
    8 日上午11時50分許，共同騎乘車牌號碼ZXS-701 號輕型機
    車，攜帶其所有且客觀上足對人之生命、身體、安全構成威
    脅，具有危險性而可供兇器使用之美工刀2 支（其中1 支未
    據扣案），前往屏東縣林邊鄉國道3 號高速公路林邊段430
    公里之「進橋板」處，竊取交通部國道高速公路局所有之交
    通控制中心系統電子看板電源用綠色接地線5 公斤得逞，價
    值約新臺幣1 萬5000元，甲○○及乙○○並將接地線削皮後
    ，於同日下午3 時許，持往位於屏東縣林邊鄉○○段290 號
    之明旭資源回收場售予不知情之員工。嗣經警發覺，始循線
    查獲上情，並扣得黃銅線5 公斤（業經發還）、行竊時供照
    明用之緊急照明燈1 個及美工刀1 支。
二、案經屏東縣政府警察局東港分局報請臺灣屏東地方法院檢察
    署檢察官偵查起訴。
    理  由
一、本案被告甲○○、乙○○所犯竊盜案件，並非法定刑為死刑
    、無期徒刑或最輕本刑3 年以上有期徒刑之罪，亦非高等法
    院管轄第一審之案件，而被告於本院準備程序中就被訴事實
    為有罪之陳述，本院合議庭乃裁定由受命法官獨任進行簡式
    審判程序。又簡式審判程序之證據調查，依刑事訴訟法第27
    3 條之2 規定，不受同法第159 條第1 項審判外陳述排除之
    限制，再被告對於卷內之各項證據，亦不爭執證據能力，故
    卷內所列之各項證據，自得作為證據，先予敘明。
二、上開犯罪事實，業據被告甲○○、乙○○於本院審理中坦承
    不諱，核與證人即國道高速公路局員工丙○○於警詢中證述
    情節相符，並有搜索筆錄、扣押物品目錄表、贓物認領保管
    單各1 份、蒐證照片8 張附卷可稽，足認被告2 人上開任意
    性自白與事實相符，堪予採信。是以本件被告2 人犯行事證
    明確，應依法論科。
三、按刑法第321 條第1 項第3 款之攜帶兇器竊盜罪，係以行為
    人攜帶兇器竊盜為其加重條件，此所謂兇器，其種類並無限
    制，凡客觀上足對人之生命、身體、安全構成威脅，具有危
    險性之兇器均屬之，且祇須行竊時攜帶此種具有危險性之兇
    器為已足，並不以攜帶之初有行兇之意圖為必要（最高法院
    79年度台上字第52 53 號判例意旨參照），被告2 人於本件
    犯案時攜帶之美工刀2 支，均係金屬材質製成、質地堅硬，
    供做切割之用，本身於客觀上即具有危險性，且對人之生命
    、身體構成威脅，足供兇器使用，自屬兇器無疑。故核被告
    2 人所為，係共同犯刑法第321 條第1 項第3 款之攜帶兇器
    加重竊盜罪，被告2 人就上開犯行，有犯意聯絡與行為分擔
    ，均為共同正犯。又被告甲○○有如事實欄所載之犯罪科刑
    執行情形，有臺灣高等法院被告前案紀錄表1 份在卷可查，
    其於有期徒刑執行完畢後五年內，再故意觸犯本件有期徒刑
    以上之罪，為累犯，應依刑法第47條第1 項規定加重其刑。
    爰審酌被告甲○○係國中畢業，先前曾擔任鐵工，過去即有
    多次毒品前科，被告乙○○國中畢業，目前在鄉公所擔任臨
    時工，過去亦曾有竊盜前科，2 人均素行不良，且正值青壯
    年，卻不思以正當途徑取得財物，恣意竊取他人物品，對於
    他人財產安全及社會秩序產生一定程度之危害，惟於審判中
    坦承犯行，態度良好，分別量處如主文所示之刑，以示懲儆
    。又共同正犯因相互間利用他人之行為，以遂行其犯意之實
    現，本於責任共同原則，有關沒收部分，對於共犯間供犯罪
    所用之物，自均應為沒收之諭知，是扣案之美工刀1 支、緊
    急照明燈1 個，係共同正犯被告甲○○於本件犯案中所攜帶
    ，供其與被告乙○○共同犯竊盜所用，並為被告許文斌所有
    ，此業據被告2 人分別供明在卷，故應依刑法第38條第1 項
    第2 款之規定，併宣告沒收。至另有美工刀1 支，雖為被告
    2 人自承為被告許文斌所有且供犯罪所用之物，惟未扣案，
    復查無證據證明尚存在，為免將來執行困難，爰不為沒收之
    宣告，附此敘明。
據上論斷，應依刑事訴訟法第299 條第1 項前段、第273 條之1
第1 項，刑法第28條、第321 條第1 項第3 款、第47條第1 項、
第38條第1 項第2 款，判決如主文。
本案經檢察官曾士哲到庭執行職務
中    華    民    國    98    年    12    月    29    日
                  刑事第四庭    法  官  李謀榮
以上正本證明與原本無異。
如不服本判決應於收受判決後10日內向本院提出上訴書狀，並
應敘述具體理由；其未敘述上訴理由者，應於上訴期間屆滿後
20日內向本院補提理由書（均須按他造當事人之人數附繕本）
「切勿逕送上級法院」。
中    華    民    國    98    年    12    月    30    日
                                書記官  蔡進吉
附錄本案論罪科刑法條：
刑法第321條
犯竊盜罪而有左列情形之一者，處6 月以上、5 年以下有期徒刑
：
一、於夜間侵入住宅或有人居住之建築物、船艦或隱匿其內而犯
    之者。
二、毀越門扇、牆垣或其他安全設備而犯之者。
三、攜帶兇器而犯之者。
四、結夥3人以上而犯之者。
五、乘火災、水災或其他災害之際而犯之者。
六、在車站或埠頭而犯之者。
前項之未遂犯罰之。

司法院資訊處製作；財團法人民間司法改革基金會備份。
